臺灣臺南地方法院刑事判決             100年度易字第1033號
公  訴  人  臺灣臺南地方法院檢察署檢察官
被      告  郭金海
上列被告因竊盜案件，經檢察官提起公訴（100年度偵字第10242號）
，本院判決如下：
    主  文
郭金海犯攜帶兇器竊盜罪，累犯，處有期徒刑壹年貳月。扣案之
尖嘴鉗壹把、老虎鉗壹把、鐵鉗壹把、黑色膠帶壹捆均沒收。
    事  實
一、郭金海前於民國（下同）99年間因竊盜案件，經臺灣臺南地
    方法院於99年2月9日以99年度易字第100號判處應執行有期
    徒刑4月確定，甫於99年11月2日執行完畢出監。詎其猶不知
    悛悔，又於100年6月28日上午10時許，基於為自己不法所有
    之意圖，尾隨居住於臺中市○區○○○路一段218號之大樓
    住戶進入大樓內，並前往該大樓頂樓，持其所預藏客觀上具
    危險性、可供為兇器使用之尖嘴鉗、老虎鉗及鐵鉗各1把，
    剪斷台灣大哥大電信公司所有之基地台電纜線約10公尺（重
    約9.5公斤），得手後旋即逃離現場，惟甫出大樓門口之際
    ，適為巡邏員警發現其形跡可疑，經盤查後始循線查悉上情
    ；並扣得尖嘴鉗1把、老虎鉗1把、鐵鉗1把、黑色膠帶1捆及
    電纜線1捆（業已發還台灣大哥大電信公司員工應明哲）等
    物。
二、案經臺中市政府警察局第三分局移送臺灣臺中地方法院檢察
    署呈請臺灣高等法院檢察署檢察長令轉臺灣臺南地方法院檢
    察署檢察官偵查起訴。
    理  由
一、本件係經被告郭金海於準備程序期日為有罪之陳述，而經本
    院裁定以簡式審判程序加以審理，依據刑事訴訟法第273條
    之2規定排除嚴格證據調查；並依同法第310條之2之準用第
    454條之規定製作略式判決書，合先敘明。
二、本件有下列事證足資佐憑：
  (一)被告於警詢、偵查中及本院審理時之自白。
  (二)被害人應明哲於警詢中之證述。
  (三)現場照片4張及扣案之尖嘴鉗1把、老虎鉗1把、鐵鉗1把、黑
    色膠帶1捆、電纜線1捆。
  (四)查獲員警之職務報告書1份。
三、論罪科刑之理由：
  (一)按刑法第321條第1項第3款規定所謂之兇器，其種類並無限
    制，凡客觀上足對人之生命、身體、安全構成威脅，具有危
    險性之兇器均屬之（最高法院79年台上字第5253號判例可資
    參照）。查，被告郭金海於本案行竊時所使用之尖嘴鉗1把
    、老虎鉗1把、鐵鉗1把，為鐵製物品，質地堅硬，長約10至
    20 公分，並可剪斷基地台電纜線乙節，業據被告郭金海陳
    述甚詳，並有照片1份附卷可參（見警卷第19頁），由該情
    形觀之，則上開行竊時所使用之工具顯然在客觀上已對人之
    生命、身體、安全構成威脅，而具有危險性，為具有危險性
    之兇器。故核被告郭金海所為，係犯刑法第321條第1項第3
    款攜帶兇器竊盜罪。又被告郭金海有如上開事實欄所述之犯
    罪科刑執行完畢情形，有卷附臺灣高等法院被告前案紀錄表
    1份附卷可參，其受有期徒刑執行完畢後，於五年內故意再
    犯本件有期徒刑以上之本罪，為累犯，依法加重其刑。
  (二)爰審酌被告郭金海有多次竊盜、毒品犯罪前科，素行不佳，
    且甫於100年2月13日、100年2月16日以類似之犯罪手法竊取
    設置於大樓頂樓之基地台電纜線為警查獲，於100年6月30日
    經檢察官提起公訴後，本院於100年7月29日以100年度易字
    第826號刑事判決判處徒刑在案，有該案刑事判決書、起訴
    書及臺灣高等法院被告前案紀錄表各1份附卷可參，竟仍不
    知悔改，於100年6月28日再度為本件犯行，且其陳稱曾擔任
    各大電信公司之員工，明知所竊取基地台之電纜線是作為避
    雷針使用，有安全上之作用（見本院卷第19頁背面），竟仍
    不顧他人人身、財產之安全，將之剪斷竊取欲變價謀利，惡
    性重大，惟念被告郭金海為國中畢業之智識程度，及犯後坦
    承犯行之態度，且所竊取之電纜線市價僅約新臺幣3,000 餘
    元等一切情狀，乃量處如主文所示之刑。又本件被告行竊所
    使用之尖嘴鉗1把、老虎鉗1把、鐵鉗1把、黑色膠帶1捆，均
    為被告所有，供其犯本件竊盜罪所用之物，業據被告陳明在
    卷，併予宣告沒收。
據上論結，應依刑事訴訟法第299條第1項前段、第273條之1第1
項、第310條之2、第454條第2項，刑法第321條第1項第3款、第
38條第1項第2款，刑法施行法第1條之1，判決如主文。
本案經檢察官何衍禎到庭執行職務。
中    華    民    國   100    年    9     月    30    日
                  刑事第十庭    法  官  陳淑勤
以上正本證明與原本無異。
如不服本判決應於收受本判決後10日內向本院提出上訴書狀，並
應敘述具體理由。其未敘述上訴理由者，應於上訴期間屆滿後20
日內向本院補提理由書狀（均須按他造當事人之人數附繕本）「
切勿逕送上級法院」。
                                書記官  蔡志賢
中    華    民    國   100    年    9     月    30    日
附錄本案論罪科刑法條：
中華民國刑法第321條
（加重竊盜罪）
犯竊盜罪而有下列情形之一者，處 6 月以上、5 年以下有期徒
刑，得併科新臺幣 10 萬元以下罰金：
一、侵入住宅或有人居住之建築物、船艦或隱匿其內而犯之者。
二、毀越門扇、牆垣或其他安全設備而犯之者。
三、攜帶兇器而犯之者。
四、結夥三人以上而犯之者。
五、乘火災、水災或其他災害之際而犯之者。
六、在車站、埠頭、航空站或其他供水、陸、空公眾運輸之舟、
    車、航空機內而犯之者。
前項之未遂犯罰之。